臺灣嘉義地方法院民事裁定　　　　　　　 94年度訴字第683號
原　　　告　甲○○
被　　　告　乙○○
右當事人間請求損害賠償事件，本院裁定如左：
    主      文
原告之訴駁回。
訴訟費用由原告負擔。
    理      由
一、原告起訴主張：
（一）被告於民國91年3月31日在中和派出所打傷原告，致原告
      受有醫藥費新台幣（下同）1,160元、掛號費150元、計程
      車往返車資2,400元、及餐宿費用1,200元之損害。
（二）被告另於93年4月24日打傷原告，推翻原告之攤位，致原
      告受有醫藥費1,357元、門診費80元、計程車往返車資2,4
      00元、及餐宿費用1,200元之損害。
（三）94年2月8日深夜12時50分打3通電話恐嚇原告，並打破原
      告住家之玻璃。
（四）原告本向第3人張文寶承租攤位販售農產品維生，被告自9
      1年至今多次恐嚇侵擾原告（94年2月5日傷害、恐嚇犯行
      、94年6月14日恐嚇犯行除外，此部分另行判決），毀損
      原告住家之玻璃，使原告不敢居於住所，無法擺攤作生意
      ，亦不敢至自種之龍鬚菜園採收龍鬚菜，計原告受有玻璃
      修護12,000元，每月租金5千元，每日營收損失1,500元，
      及無法採收龍鬚菜之販售之每日所得500元，前後共7月；
      攤位設備受損30,000元；未售完存貨，包括農特產品、芥
      末、健康醋等，價值約30,000元，及原告精神慰撫金之損
      害，應由被告賠償。
（五）案經刑事庭依刑事訴訟法第504條第1項規定，將其附帶之
      民事訴訟，以裁定移送民事庭。
二、本件訴訟係本院刑事庭以94年度附民字第69號裁定移送前來
    ，而上開附帶民事訴訟，係以被告涉有傷害及恐嚇之犯行（
    本院94年度簡上字第203號）經起訴後為原告所提之附帶民
    事訴訟。又本院94年度簡上字第203號之判決，係以被告於
    94年2月5日14時15分許，在嘉義縣竹崎鄉中和村178之1號「
    奮起湖大飯店」前，徒手毆打原告成傷並恐嚇原告。又於94
    年6月14日23時17分許，在台中縣大里市○○路○段217巷10
    號「東霆機電有限公司」內，以（04）00000000號市內電話
    號碼，撥打原告（05）0000000號住家電話，於電話中對甲
    ○○恐嚇原告之犯罪事實。此有本院上開判決書1件可證，
    並經調閱上開卷證查明無誤。而按因犯罪而受損害之人，於
    刑事訴訟程序固得附帶提起民事訴訟，對於被告及依民法負
    賠償責任之人，請求回復其損害，但其請求回復之損害，以
    被訴犯罪事實所生之損害為限，否則縱令得依其他事由，提
    起民事訴訟，亦不得於刑事訴訟程序附帶為此請求（最高法
    院70年度台抗字第510號裁判參照）。是原告提起本件民事
    訴訟，其可訴請者，必以因被告上述2次犯行（94年2月5日
    傷害、恐嚇犯行、94年6月14日恐嚇犯行，被告該2次行為，
    另行判決），被訴之犯罪事實所生之損害為限，至於原告所
    舉被告本裁所示部分之行為，則非因被告被訴犯罪事實所生
    之損害，此部分所提之附帶民事訴訟並非合法，均應予駁回
    。
三、依民事訴訟法第249條第1項第6款、第95條、第78條，裁定
    如主文。
中　　華　　民　　國　　96　　年　　4 　　月　　4 　　日
                  民一庭法　官　馮保郎
以上正本係照原本作成
如對本裁定抗告須於抗告送達後10日內向本院提出抗告狀
中　　華　　民　　國　　96　　年　　4 　　月　　9 　　日
                        書記官　王立梅
